【裁判字號】    99,聲,1901
【裁判日期】    991026
【裁判案由】    聲請具保停止羈押
【裁判全文】
臺灣臺南地方法院刑事裁定              99年度聲字第1901號
聲  請  人  甲○○
共      同
選任辯護人  彭大勇律師
            林士龍律師
上列被告因違反毒品危害防制條例等案件，聲請具保停止羈押，
本院裁定如下：
    主  文
聲請駁回。
    理  由
一、聲請意旨略以：被告就被訴情節已不爭執，均為認罪，並表
    明已知錯及悔意，且共同正犯吳旭和、蔡坤林、歐文威、陳
    志輝、薛源鎮均已坦承販賣安非他命。製造部分蔡坤林、吳
    旭和、歐文威、陳志輝亦均認罪，是已無勾串共犯、證人之
    虞，應無繼續羈押之原因與必要，乃依法聲請具保停止羈押
    等語。
二、經查：
  (一)被告甲○○與同案被告吳旭和、陳志輝、歐文威、薛源鎮等
    人因違反毒品危害防制條例案件，本院前以被告等人犯罪嫌
    疑重大，並有刑事訴訟法第101條第1項第2、3款所定之情形
    ，認有羈押必要，經於民國98年11月16日將其收押，嗣再經
    本院於99年2月9日依刑事訴訟法第101條第1項第1款、第3款
    規定，裁定被告二人均自99年2月16日起延長羈押期間2月；
    嗣本院於99年4月14日依刑事訴訟法第101條第1項第1款、第
    3款規定，裁定被告自99年4月16日起延長羈押期間2月；再
    經本院於99年6月9日依刑事訴訟法第101條第1項第1款、第3
    款規定，裁定被告自99年6月16日起延長羈押期間2月；99年
    8月11日裁定被告自99年8月16日起延長羈押期間2月。經本
    院於99年10月12日依法訊問被告後，認前項原因依然存在，
    且被告販賣安非他命之次數若以一罪一罰之刑罰論，合併執
    行刑期亦重，可預期其為規避將來重罪刑罰之執行，致妨礙
    審判程序進行之可能性大為增加，而有逃匿之虞，為確保國
    家審判、刑罰權之實現與社會公共利益，被告仍有繼續羈押
    之必要，應自被告自99年10月16日起延長羈押期間2月。茲
    經調閱本案證資料判斷結果，認為上述情形仍然存在，不能
    因具保而消滅，再本件被告復無刑事訴訟法第114條所定應
    具保停止羈押之法定事由，則聲請人以前揭理由，聲請具保
    停止羈押，自難准許，應予駁回。
  (二)被告雖以已坦承犯行、與共犯無勾串可能為由，主張並無羈
    押之必要，然查：本院之羈押理由，與被告是否坦承犯行、
    有無勾串共犯並無關聯，被告以此為由主張無羈押理由云云
    ，亦不足採。
三、依刑事訴訟法第220條，裁定如主文。
中    華    民    國    99    年    10    月    26    日
                  刑事第十庭  審判長法  官  張瑛宗
                                    法  官  羅郁棣
                                    法  官  蔡孟珊
以上正本證明與原本無異。
如不服本裁定，應於收受送達後5日內向本院提出抗告狀。（應
附繕本）
                                    書記官  何小玉
中    華    民    國    99    年    10    月    26    日

司法院資訊處製作；財團法人民間司法改革基金會備份。
